# 请教陈版，关于前公司设立基金后续取得股票分红款的问题

提问人：Heartbreak_Kid 时间：2018-01-18 14:32:20
多年前，被审计公司前身（收购前公司）出资设立了“ROAN ANTELOPE SPORTS FIELD TRUST”基金，用于周边体育等设施的维护，该基金注册地址为现被审计单位目前地址。上世纪八十年代（根据standard银行记录），该基金购买了当地渣打银行(当地上市公司)股票，之后该基金停止运行（具体时间不明），其账户也已注销。 多年来，公司（含前公司）持续收到渣打银行邮寄的开具给“ROAN ANTELOPE SPORTS FIELD TRUST”基金的银行支票，之后几年经反复与渣打银行、渣打银行分红代理机构、律师等沟通协调并提供相关证据，最终同意重新登记“ROAN ANTELOPE SPORTS FIELD TRUST”基金并开具银行账户后，对方可给付分红。今后每年会有一笔股票分红款进入该基金账户，现在被审计单位可以从该账户中取得分红款并转入自己公司账户下，请问这种处理是否合适？转入被审计单位户下该如何进行会计处理？可否将股票投资款直接作为被审计单位的交易性金融资产核算？亦或直接作为当期营业外收入？

回答人：chenyiwei
建议首先聘请当地律师和其他专业人士对其中所涉及的法律事项进行梳理，再对照该被审计单位以前的账务处理，判断是否构成前期差错，需进行更正调整等。然后才是考虑如何进行账务处理的问题。